# 求助关于总公司拨款给分公司的会计处理

提问人：仔仔儿 时间：2014-06-24 23:31:02
企业背景：总公司拨款给分公司一笔钱，但不会收回来属于赠与给分公司弥补分公司的亏损。 个人的看法“我当时的想法是总公司做其他应收款 分公司做其他应付款 但是由于不在收回 如果这样的话 分公司的其他应付款-总公司会越来越大 一直挂着 消化这样的其他应付款的话 分公司就会走营业外收入 个人觉得总公司给分公司的钱就好比把左口袋的钱拿到了右口袋不应该走损益类科目 所以对于这样经济事项的处理就不知道怎么办了？求各位大神的意见，以及账务处理 企业的账务处理是总公司走得是未分配利润 分公司直接入资本公积？想请问一下这样处理对不对呢？

回答人：chenyiwei
请首先确定是总分公司还是母子公司？如果是总分公司，则总公司计入拨付所属资金，分公司计入上级拨入资金；如果是母子公司，则母公司计入长期股权投资，子公司计入资本公积。

提问人：夕阳无语 时间：2018-06-28 14:19:06
请问陈老师这个出处在哪里，特别是如果境外公司在境内设立办事处，那么境内办事处收到境外拨付的营运资金是不是也计入权益，而不是作为往来款？谢谢。

回答人：chenyiwei
这是目前实务中的习惯做法。外国企业境内代表处的会计核算和报告要求有专门规定，主要是为了报税目的编制报表，可以自行查阅。之所以营运资金列作准权益，是因为这部分拨款属于偿付顺序最劣后的负债，视同权益。

提问人：plyingbird 时间：2018-06-28 14:41:00
如果是三供一业分离中属于集团公司需要承担的30%部分，在集团公司拨付给下属公司时集团公司和下属公司如何会计处理，如果集团公司直接绕过子公司拨付给三级或四级公司，资金拨付方和收款方如何会计处理

回答人：chenyiwei
1 、维修改造费用是冲减权益还是计入损益目前无明确规定，实务中两种做法均有，建议集团范围统一会计政策。 2 、根据维修改造费用是冲减权益还是计入损益，相应有不同处理，原则上应逐层下拨。